# 可交换债券公允价值问题

提问人：LYBSJS 时间：2020-09-17 10:51:01
请教，可交换债券公允价值如何确定，可交债本身是混合金融工具，企业购买后按照交易性金融资产购买，以公允价值计量，（ 1 ）可交债自身指数（ 2 ）根据转股协议本身达到可换阶段，可交换股票的公允价值高于购买金额/初始转股金额（ 3 ）暂未触发回购条款。请问期末可交换债券公允价值如何确认，如果用可交换自身指数确认仅反应了接待安排情况及部分可能因为转股收益率提高而反应的公允价值变动，但与转股出售后获得的收益仍有差异，是否在进入可换阶段后，按照经济人的想法按照公允价值孰大进行计量。@chenyiwei

回答人：chenyiwei
此问题建议咨询金融工具估值方面的专业人士。个人理解，虽然目前会计处理上，投资人将可交换债券作为一个整体金融资产进行核算，不再分拆，但其公允价值计量中仍应分拆为普通债券和买入期权两部分，前者按当前市场利率对合同现金流量进行折现估值（考虑发行方信用风险因素）；后者按期权定价模型估值（不是在进入可换股期后才引入期权定价模型）。两者之和作为整体公允价值。